# 非同一控制下企业合并中，递延所得税问题

提问人：食髓知味 时间：2023-02-26 00:08:28
请教陈版主，在非同一控制下企业合并中，被购买方的经评估后部分增值 100 万，部分减值 50 万，总体净增值 50万。
问题： 1 、此时是否应当分别确认递延所得税资产12.5万（ 50 0.25 ）和负债 25 万（ 100 0.25）?
2 、是否可以在列报时，将其抵消后以净额列报？
3 、如果企业未来没有足够的应纳税所得额，是否依旧可以确认12.5万递延所得税资产？（即按中审众环研究案例中“在递延所得税负债的范围内确认递延所得税资产”）?

回答人：chenyiwei
1 、 2 、针对发生增减值的不同资产和负债分别确认递延所得税资产、负债，但在列报时，针对同一纳税主体、同一税务机关的递延所得税资产和负债可以抵销后按净额列报。
3 、要考虑递延所得税资产所对应的可抵扣暂时性差异的预计转回时间与递延所得税负债所代表的应纳税暂时性差异之间的对应关系。如果应纳税暂时性差异转回在前，可抵扣暂时性差异转回在后，则可抵扣暂时性差异转回时可能还是没有足够多的应纳税所得额可利用，此时就要谨慎确认递延所得税资产。另一方面，如果可抵扣暂时性差异的预计转回时间早于应纳税暂时性差异的转回时间，但两者的时间差超出了税法规定的亏损弥补年限，则也不能确认递延所得税资产。